Bartolomé Antonio Soriano Lamarche

Santo Domingo, DO • (809) 368-0512 | (829)340-9484 bsoriano@gmail.com • LinkedIn

Detalles Personales:

Dominicano • Santo Domingo

Masculino • Casado

Ejecutivo de TI y Operaciones consumado y experto en tecnología con un historial estelar de liderar todos los aspectos de las operaciones/iniciativas de TI para generar impactos operativos finales con recursos mínimos, al tiempo que garantiza la alineación con las estrategias y los objetivos de la empresa.

Experto en la creación y ejecución de planes y estrategias de TI de varios años, el diseño y el lanzamiento de soluciones y servicios de TI, y la definición de estándares tecnológicos, arquitecturas y dirección estratégica. Historial creíble de conducir el ciclo de vida de gestión de proyectos y el ciclo de vida de desarrollo de software desde la concepción hasta la finalización, tal como la implementación de nuevas plataformas y sistemas. Instrumental en la planificación, coordinación, adquisición y provisión de equipos, aplicaciones, servicios y otros recursos de TI con un gran énfasis en la excelencia operativa de TI y el rendimiento óptimo. Líder estratégico con amplia experiencia en la creación, tutoría y dirección de equipos para la ejecución de tareas de misión crítica, al tiempo que impulsa expectativas de alto rendimiento y apoya el desarrollo de talentos.

Áreas de Competencia

- Gestión de Proyectos
- Gerencia de TI
- Gestión de Productos/Programas
- Inteligencia de Negocios/Análisis
- Creación y Liderazgo de Equipos
- Gestión de Sistemas de TI
- Planificación y Análisis Estratégicos
- Desarrollo de Estrategias/Soluciones de TI
- Desarrollo de Negocios
- Ciclo de Vida de Desarrollo de Software
- Computación en la Nube
- Mejora de Procesos

- Gestión de Infraesturctura de TI
- Gestión de Relaciones con Clientes y Proveedores
- · Cumplimiento Regulatorio
- · Venta de Soluciones
- · Gestión de Operaciones
- Gestión de Riesgos

Experiencia Profesional

World Media Monitoring, SL, España Chief Operating Officer Oct 2022 - Jun 2023

Dirigir operacionalmente un startup tecnológico. Centrado en la coordinación de procesos y operaciones de manera transversal y en ser enlace entre todos los departamentos de la compañía. Responsable de la organización, implementación y gestión de procesos Administrativos, Logísticos, Documentación Corporativa, Recursos Humanos, Planificación y Gestión Financiera, Pre-Ventas, Ventas, Soporte Técnico y Aseguramiento de Calidad.

Logros clave:

- Establecimiento de una oficina en República Dominicana
- Establecimiento de estándares/procesos para preparación y presentación de propuestas
- Preparación y Gestión de demostraciones de la plataforma de WMM a prospectos en RD y Ecuador
- Establecimiento de un canal indirecto de ventas
- Establecimiento y gestión de uso de CRM
- Documentación y gestión de pruebas de la plataforma de WMM

ProV DR International, Sto. DgoCountry Manager

Jun 2022 - Oct 2022

Liderar la operación completa de ProV en República Dominicana, desde planificar y presupuestar, hasta la gestión diaria de todos los departamentos en el país. Responsable de gerenciar todas las operaciones en el país conforme a los objetivos de ingresos, beneficios y calidad. Trabajar de cerca con ejecutivos y líderes para asegurar que el alcance y dirección de ProV en

Página 1 | 3

República Dominicana esté de acuerdo con la visión de la empresa. Responsable del Estado de Ganancias y Pérdidas de la operación en el país, y de los reportes financieros, operacionales y de rendimiento. A cargo del reclutamiento y gestión del staff, incluyendo monitoreo de rendimiento, entrenamiento y mentoring. Liderar la implementación de la estrategia de marca de ProV en el país.

Vivial Dominicana, Sto. Dgo Sr. VP Nov 2011 - Jun 2022

Planificar y Dirigir todas las actividades de Producción en la entidad en República Dominicana. Gestionar la compañía como un todo, incluyendo todos los servicios provistos a Vivial Inc. (compañía matriz en USA) y mGage (luego vendida a Kaleyra) globalmente.

Logros clave:

- Expandir Vivial Dominicana de ser instalación de solo producción de directorios impresos en 2011 a ser un Business Process Outsourcer (BPO) proveyendo servicios de ingeniería de software, servicios de operaciones de TI, Centro de Operaciones de Red (NOC) y servicios de producción digital en 2021.
- Establecer un sistema de gestión de rendimiento altamente exitoso, basado en KPIs para todos los empleados:
 - o Incrementó la calidad general de producción de directorios de 89% en 2011 a 99.8% en 2019
 - o Mejoró la oportunidad de entrega de directorios de 4 días tarde en 2014 a 2 días de antelación en 2019
 - o NOC logró consistentemente un 99% de cumplimiento de SLA desde su inicio en 2016
- Conducir adquisición del software primario para la producción de directorios impresos, y facilitar la integración de los activos. Una vez integrados, obtuvimos ahorros de USD 3.5M por año, logrando el objetivo de ROI, a la vez que se obtuvo gestión directa de sistemas críticos para la organización.
- Dirigir proyecto de tercerización de las operaciones y soporte de centros de datos, en dos fases que virtualizaron unas 400 aplicaciones y movieron más de 200 servidores físicos. Esto llevó a una reducción anual de un 15% en costos de soporte interno.
- Conducir el esfuerzo para internalizar los servicios de Mesa de Ayuda de TI desde un proveedor que no cumplía con los SLAs. El calendario de 3 meses incluyó el desarrollo de los procesos de soporte, la contratación de personal y la selección e implementación de software de mesa de ayuda. Los resultados de evaluación subieron a una valoración de Excelente, y la organización obtuvo un ahorro de USD 2M por año.
- Reducir los gastos de TI en 40% en un período de 3 años a través de implementaciones de nuevas tecnologías, optimización de staff, gestión de proveedores y renegociaciones de contratos.
- Mejorar los procesos y servicios para colaboradores, lo que resultó en mejora de la satisfacción de los colaboradores de un 82% en 2011 a un 99.3% en 2020.
- Conducir proyectos exitosos de conversiones complejas de datos y sistemas desde soluciones de producción legacy a un único sistema centralizado.
- Conversión de Sistema centralizado a solución en la nube basada en Salesforce para el proceso completo de producción.

CODETEL, Sto. Dgo.

Jul 2008 - Nov 2011

Director, Gestión y Sistemas de TI

Dirigir la gestión del ciclo de vida de software en la organización, desde la gestión de requerimientos, pasando por configuración y desarrollo, hasta las pruebas técnicas y de aceptación, para todos los sistemas de la empresa.

- Unificación/Reestructuración de dos Direcciones (Servicios de TI y Aseguramiento de Calidad de Software, y Sistemas y
 Proyectos de TI), creación de un área unificada con responsabilidad del ciclo de vida de software, con grupos enfocados
 en áreas y/o procesos críticos de la empresa.
- Implementación de proceso y sistema unificado de Gestión de Requerimientos a TI.
- Participación significativa en Programa de Sustitución de Plataformas Verizon, el cual sustituyó las siguientes plataformas en un período de 15 meses:
 - Facturación Alámbrica
 - Gestión de Órdenes de Servicio
 - Gestión de Relaciones con Clientes (CRM)
- Implementación de Plataforma de Portabilidad Numérica, Nuevo NPA, Plataforma de Venta Electrónica de Tiempo Aire y Recargas, Sistema de Facturación en Claro Jamaica y Módulo de Ventas y Distribución de SAP, incluyendo inventario Serializado
- Sustitución y reemplazo total de sistemas, procesos y reportes residentes en Mainframe, logrando ahorro de US\$390K anuales en licenciamiento y mantenimiento de software.

CODETEL, Sto. Dgo Jun 2007 – Jul 2008

Director, Servicios de TI y Aseguramiento de Calidad de Software

Dirigir la gestión de las políticas, procesos y procedimientos de gestión de cambios sobre sistemas de información y sus plataformas de soporte, de acuerdo con las mejores prácticas de la industria. Monitorear las políticas y procedimientos de control en los sistemas en operación y asegurar la disponibilidad de documentación para su uso. Dirigir la gestión de las políticas, procesos y procedimientos de gestión de la calidad de software en sistemas de información, de acuerdo con las mejores prácticas de la industria. Dirigir la gestión de los activos de Tecnología de Información, incluyendo su aprovisionamiento a todas las áreas de la empresa.

- Reducción en casi US\$ 10MM en los gastos en contratos de licenciamiento y mantenimiento de software
- Implementación de tecnología GSM en sistemas de Facturación y Mediación
- Implementación de NCF en Sistemas Administrativos y Financieros
- Establecimiento de grupo de soporte a Sistemas de Facturación, reemplazando Centro de Soporte de Verizon que operaba desde USA, con ahorro de US\$1.5MM anuales
- Establecimiento de funciones estandarizadas de Gestión de Requerimientos para los sistemas críticos, separadas de las funciones de configuración y desarrollo de software.

Experiencia Adicional

Director, Programa de Transformación de TI en CODETEL Senior Partner, Consulting en Advantics Director General de Tecnología en Banco de Reservas. Consultor de e-Business en Oracle Corp. Gerente de Desarrollo de e-Business en Banco Global, S.A. Gerente de Nuevas Tecnologías en Datocentro, S.A. Subgerente de Servicios en Datocentro, S.A. Encargado de Soporte de Equipos Grandes en Datocentro, S.A.

Educación

Bachelor of Science, Computer Science
United States Air Force Academy, Colorado Springs, Colorado, USA
Magna Cum Laude, Outstanding Cadet in Computer Science

Idiomas

Español e Inglés